

A propos de moi

Sportif de haut niveau et avec un diplome d'éducateur sportif en poche, je suis également un passioné de développement web.

J'ai ainsi rejoins une école informatique où j'ai pu approfondir mes connaissances en HTML5/CSS3 pour m'orienter ensuite vers le langage Javascript et PHP et les frameworks AngularJS, Nodejs, Ionic...

Contacts

Téléphone: 06 37 98 56 95

Email: orkatz@wanadoo.fr

Github https://github.com/KatzoA

Linkedin: Orkatz Arano

Compétences

HTML3/CSS3

Angular JS

Nodejs

Mongodb

Ionic

Cordova

HTML3/CSS3

Angular JS

PHP

PostgreSQL

MySQL

ReactJS

Git Github

SCRUM

Bootstrap

Materialize

Profil

"Sportif de haut niveau, Orkatz Arano est un homme de toutterrain. Avec un diplome d'éducateur sportif, il a été professeur de sport, coursier-livreur et a également de nombreuses expériences dans la restauration. Il découvre la Wild Code School, une école de développeur web, qui lui permet de renouer avec un amour oublié: la programmation. Et d'ajouter une nouvelle corde à son arc en validant son diplome."



Expériences

Stage GEOMATIKA durée 6 mois (2016-2017)

Stage MATSIYA durée 2 mois (2016)

Apprenti développeur web (Wild Code School) 2016

Educateur sportif thalassotérapie SERGE BLANCO 2014-2015

Educateur sportif GYM OCEAN 2011-2012

Formations

Développeur web et mobile à la Wild Code School (La Loupe)

Titre professionnel développeur logiciel, 2017

Brevet National de la sécurité et de sauvetage aquatique (Biarritz)

Biarritz Sauvetage Cotier, 2013 - 2014

Brevet fédéral de pelote basque (Biarritz)

Biarritz Athletic Club, 2012

BPJEPS AGFF Activités Gymniques de la forme et de la force (Biarritz)

Académie basque du sport, 2010 - 2011

Projets perso

GOODIL

Réalisation d'un site web, admin et application mobile qui recense, l'ensemble des offres commerciales proposées par les points de ventes sur l'ensemble des zones de chalandises du territoire national.

LES VERGERS DU THEUIL

Réalisation d'un site web, sous WordPress

POINT JARDIN

Réalisation d'un site statique fictif sur un site de jardinage.

HACKATONS

Réalisation de plusieurs hackatons pour des applications mobiles.

Loisirs

Pratiquant de sport en compétition dans le haut niveau depuis mes 20 ans

- Pelote basque
- Boxe
- Crossfit